臺灣臺北地方法院刑事判決　　　　　　　 94年度訴字第865號
　　公　訴　人　臺灣臺北地方法院檢察署檢察官
　　被　　　告　甲○○
　　指定辯護人　本院公設辯護人乙○○
上列被告因毒品危害防制條例案件，經檢察官提起公訴（93年度
偵字第19473 號），經本院判決如下：
    主  文
甲○○共同販賣第四級毒品，未遂，處有期徒刑壹年捌月。扣案
如附表編號1 所示之第四級毒品均沒收銷燬。
    事  實
一、甲○○明知硝甲西泮（俗稱一粒眠）、硝西泮均屬毒品危害
    防制條例管制之第四級毒品，依法不得販賣。竟與真實年籍
    不詳、綽號「小鼎」之成年男子，基於犯意之聯絡，共同意
    圖營利，由「小鼎」與真實年籍不詳、綽號「阿國」之男子
    談妥以新臺幣（下同）6 萬元之代價，販賣如附表所示之第
    四級毒品藥錠予「阿國」後，「小鼎」即於民國93年11月3
    日凌晨零時許，在臺北市松山區○○○路100 號DJ舞廳附近
    將如附表所示之圓形藥錠2 包交予甲○○，再由甲○○於同
    日凌晨1 時許，在DJ舞廳前之停車場內等候「阿國」前來交
    易。嗣於93年11月3 日凌晨1 時許，甲○○依約取出毒品欲
    交「阿國」確認、尚未交付之際，即為警當場查獲，而販賣
    未能得逞，然「阿國」竟趁亂逃逸無蹤，警方僅自甲○○外
    套口袋中扣得如附表所示之藥錠。
二、案經臺北市政府警察局松山分局報請臺灣臺北地方法院檢察
    署檢察官偵查後起訴。
    理  由
一、訊據被告甲○○就於前揭時地自真實年籍不詳、綽號「小鼎
    」處取得如附表所示俗稱「一粒眠」等藥錠後，依照「小鼎
    」指示在場等候「阿國」轉交藥錠、以取回交易價款6 萬元
    ，惟見及「阿國」、尚未交貨之際即為警查獲等事實，於本
    院調查、審理時均自白不諱，且查：
  (一)前開查獲經過，亦經證人即查獲員警顏明輝之證稱：查獲地
    旁之DJ舞廳，為重點查察之處，會不定時派人埋伏，伊當時
    於距離交易現場約20公尺左右之停車格內埋伏，發現甲○○
    從PUB 走出來，東張西望，後與「阿國」在對面廣場交易，
    走到廣場中間，「阿國」本來即在廣場內走來走去，碰面後
    ，「阿國」從褲子後口袋拿出現金，要與被告交易，甲○○
    拿出毒品看了一下，又放回口袋，警員衝過去時，「阿國」
    將現金收起跑走，沒追到等情歷歷。
  (二)經將被告身上扣得之前開附表編號1 淺紫色圓形藥錠，送內
    政部警政署刑事警察局以氣相層析質譜分析法、核磁共振分
    析法、紅外線光譜分析法鑑驗，結果硝甲西泮（硝甲氮平Ni
    metazepam）、硝西泮（耐妥眠Nitrazepam） 等成分，確含
    有第四級毒品成分乙節，有該局94年3 月14日刑鑑字第0930
    229087號鑑驗通知書附卷可佐（見偵查卷第72頁），是可認
    被告攜帶之藥錠部分係屬第四級毒品。
  (三)另被告之尿液經送檢驗，亦呈安非他命類、鴉片類、MDMA陰
    性反應，此有臺灣尖端先進生技醫藥股份有限公司93年11月
    18日濫用藥物檢驗報告（見偵查卷第57頁），是可佐被告取
    得之藥錠係為販售之用，非自己施用所需等情。
  (四)是依上開證人指述內容及卷附之各項文書、證物等補強證據
    已足資擔保被告於本院調查、審理中所為之上開任意性自白
    之真實性，按據刑事訴訟法第156 條之規定，自得據被告前
    開任意性自白及各該補強證據，採信被告任意、真實之自白
    ，認本件事證明確，被告犯行洵堪認定，應予依法論科。
二、核被告之行為係犯毒品危害防制條例第4 條第6 項、第4 項
    之販賣第四級毒品未遂罪。其販賣第四級毒品前之持有第四
    級毒品之低度行為，為販賣之高度行為所吸收，不另論罪。
    被告與綽號「小鼎」之成年男子共同犯罪，彼此間有犯意聯
    絡及行為分擔，均為共同正犯。被告已著手於犯罪行為之實
    行而不遂，為未遂犯，應依刑法第26條前段規定，減輕其刑
    。本院爰審酌本件毒品驗餘淨重雖僅24.66 公克，尚未流通
    市面之際即經警查獲，未造成實際危害，然第四級毒品對社
    會、治安之危險影響甚鉅，且被告事後於本院審理時雖就自
    己之部分坦然悔悟，然仍不願配合員警查緝上源，竟無任何
    利益亦仍冒險從事販賣毒品之行為，並衡量被告其餘之犯罪
    動機、目的、犯罪之手段等其他一切情狀，本件販賣毒品本
    無情可憫或適用刑法第59條酌減之可能，是量處如主文所示
    之刑。扣案如附表編號1 所示之第四級毒品淺紫色藥碇一包
    ，係查獲之毒品違禁物，均依毒品危害防制條例第18條第1
    項前段規定沒收銷燬之。
據上論斷，應依刑事訴訟法第299 條第1 項前段，毒品危害防制
條例第4 條第6 項、第4 項、第18條第1 項前段，刑法第11條前
段、第26條，判決如主文。
本案經檢察官張志全到庭執行職務
中　　華　　民　　國　　94　　年　　9 　　月　　30　　日
                  刑事第四庭  審判長法　官  劉慧芬
                                    法　官  黎惠萍
                                    法　官  郭惠玲
如不服本判決，應於判決送達後10日內，向本院提出上訴狀。
上正本證明與原本無異。
                                    書記官  鄭雅文
中　　華　　民　　國　　94　　年　　10　　月　　3 　　日
附錄本案論罪科刑法條全文：
毒品危害防制條例第4 條
製造、運輸、販賣第一級毒品者，處死刑或無期徒刑；處無期徒
刑者，得併科新臺幣1 千萬元以下罰金。
製造、運輸、販賣第二級毒品者，處無期徒刑或 7年以上有期徒
刑，得併科新臺幣7 百萬元以下罰金。
製造、運輸、販賣第三級毒品者，處5 年以上有期徒刑，得併科
新臺幣5 百萬元以下罰金。
製造、運輸、販賣第四級毒品者，處3 年以上10年以下有期徒刑
，得併科新臺幣3 百萬元以下罰金。
製造、運輸、販賣專供製造或施用毒品之器具者，處1 年以上7
年以下有期徒刑，得併科新臺幣1 百萬元以下罰金。
前五項之未遂犯罰之。
附表：
┌──┬────────┬─────┬─────────────┐
│編號│名            稱│驗餘淨重  │附註（94年度綠保管字第1288│
│    │                │（公克）  │號編號3所載）             │
├──┼────────┼─────┼─────────────┤
│1   │第四級毒品硝甲西│貳肆點陸陸│淺紫色圓形藥錠。          │
│    │泮、消西泮      │          │其中硝甲西泮即俗稱之一粒眠│
│    │                │          │，硝西泮則為耐妥眠。      │
├──┼────────┼─────┼─────────────┤
│2   │無毒品成分      │貳零點陸陸│黃色圓形藥錠。            │
├──┴────────┴─────┴─────────────┤
│1.94年度綠保管字第1288號編號3所載。                           │
│2.原經臺北市政府警察局松山分局鑑驗，共190 顆，淨重38公克、毛重│
│  53.91 公克，然再送內政部警政署刑事警察局扣除包裝後秤重、鑑驗│
│  ，是考量氣候潮塵等因素，採用最近時間之秤重即內政部警政署刑事│
│  警察局之秤重結果。                                          │
└───────────────────────────────┘
